臺灣臺南地方法院刑事判決　　　　　　　　　　　　　九十三年度易字第八六九號
　　公　訴　人　臺灣台南地方法院檢察署檢察官
　　被　　　告　甲○○
　　　　　　　　丙○○
右列被告因竊盜案件，經檢察官提起公訴（九十三年度偵字第一０四一七號），暨檢
察官併案審理（九十三年度偵字第一一０九０號、第一０四七二號），被告就被訴事
實為有罪之陳述，經本院裁定進行簡式審判程序後，判決如左：
    主  文
甲○○連續共同攜帶兇器竊盜，處有期徒刑捌月。扣案之利剪、大型美工刀、花剪各
壹支均沒收。
丙○○連續共同攜帶兇器竊盜，處有期徒刑柒月。扣案之利剪、大型美工刀、花剪各
壹支均沒收。
    事  實
一、甲○○、丙○○共同意圖為自己不法之所有之概括犯意，先後於：(一)民國九十三
    年九月二十八日十二時三十分許，在台南縣新市鄉三舍村一五四號前，見該處圍
    繞之鋼板並未緊閉，乃由丙○○持客觀上具有殺傷力之兇器利剪一把，竊取王永
    楠所有之電纜線一批（重約八十公斤），並以利剪將電纜線撿成線段後，同日載
    往省道台一線三二一點九公里南下旁舊貨商，由不知情之吳陳榮秀以新台幣（下
    同）一千二百元收購，嗣經警循線查獲並扣得贓款；(二)九十三年十月六日上午十
    時許，由丙○○向旺進資產有限公司承租車牌號碼二三七三—ＪＧ號自用小貨車
    後，駕駛該車輛並搭載甲○○前往台南縣關廟鄉龜洞村龜洞四五之二號對面空地
    ，二人分別持甲○○所有客觀上具有殺傷力之大型美工刀及花剪各一把，見乙○○所有貨櫃屋之玻璃門窗業已遭破獲，乃由甲○○進入該貨櫃屋內、丙○○在貨
    櫃屋外竊取乙○○所有如附表所示物品，得手後，置於前開車輛，為乙○○發現
    報警查獲。另甲○○又續前揭之概括犯意，與綽號「安仔」之不詳姓名成年男子
    ，共同意圖為自己不法所有，於(三)九十三年十月二十二日上午十一日許，由綽號
    「安仔」之成年男子騎乘未懸掛車牌之機車，搭載甲○○前往丁○○所有台南縣
    善化鎮嘉北里茄拔二之十三號農舍內，徒手竊取丁○○所有之鐵模工具一批（價
    值約新台幣六千元），待甲○○將上開工具放入飼料袋內，得手準備運走之際，
    隨即為丁○○當場發現報警而查獲甲○○，綽號「安仔」之人則趁隙騎乘機車逃
    逸。
二、案經台南縣警察局善化分局、台南縣警察局歸仁分局報請台灣台南地方法院檢察
    署檢察官偵查起訴。
    理  由
一、本件被告甲○○、丙○○二人所犯均為死刑、無期徒刑或最輕本刑為三年以上有
    期徒刑以外之罪，其於準備程序中就被訴事實為有罪之陳述，經法官告知簡式審
    判程序之旨，並聽取公訴人之意見後，爰依刑事訴訟法第二百七十三條之一第一
    項規定，裁定由受命法官獨任進行簡式審判程序，合先敘明。
二、右揭犯罪事實，業據被告甲○○、丙○○於警偵時、本院審理時坦承不諱，核與
    被害人王永楠、乙○○於警詢及偵查中；被害人丁○○於警詢時指訴情節大致相
    符，並分別有扣押書、贓物暫行發還認領保管單、贓物認領保管單、代保管書（
    見台南縣警察局善化分局善警刑字第００九三００一五五八九號警卷，下稱警一
    卷，第十一、十二頁；台南縣警察局歸仁分局南縣歸警三字第０九三００一一八
    五四號警卷，下稱警二卷，第十二至十九頁；台南縣警察局善化分局善警刑字第
    ０九三０００二七八０號警卷，下稱警三卷，第九、十頁）及現場照片（見警一
    卷第十七至二十頁；警二卷第二十至二六頁）等件附卷可參。綜上所查，被告自
    白核與事實相符，本件事證明確，被告犯行洵堪認定。
三、按刑法第三百二十一條第一項第三款之攜帶兇器加重竊盜罪，係以行為人攜帶兇
    器竊盜為其加重條件，此所謂兇器，其種類並無限制，凡客觀上足對人之生命、
    身體、安全構成威脅，具有危險性之兇器均屬之，且祇須行竊時攜帶此種具有危
    險性之兇器為已足，並不以攜帶之初有行兇之意圖為必要（最高法院七十九年台
    上字第五二五三號判例參照），復按攜帶兇器竊盜，祇須行竊時，攜帶具有危險
    性之兇器為已足，本件扣案之利剪、大型美工刀、花剪分別為被告丙○○、甲○○所有，屬金屬材質，形狀尖銳且質地堅硬，若持以行兇，客觀上足以對人之身
    體、生命構成威脅，具有殺傷力，自屬具有危險性之兇器無疑。被告二人於犯罪
    事實(一)、(二)部分所載時間，分別攜帶前揭剪刀、美工刀及花剪為工具行竊，在客
    觀上已足對他人之生命身體構成威脅，具有危險性，自應分別成立刑法第三百二
    十一條第一項第三款之攜帶兇器竊盜罪（最高法院七十八年台上字第四四二二號
    判決可資參照）。核被告甲○○、丙○○就犯罪事實(一)、(二)部分，均犯刑法第三
    百二十一條第一項第三款之攜帶兇器竊盜罪；被告甲○○就犯罪事實(三)部分，係
    犯刑法第三百二十條第一項竊盜罪。被告甲○○、丙○○就犯罪事實(一)、(二)部分
    ；被告甲○○與綽號「安仔」之成年男子間，均各具有犯意聯絡及行為分擔，均
    為共同正犯。又被告甲○○、丙○○先後多次竊盜犯行，時間緊接，構成要件相
    同，顯係基於概括犯意反覆為之，應論以連續犯，並論以最重之攜帶兇器竊盜罪
    之一罪，並加重其刑。爰審酌被告甲○○、丙○○年輕力壯，不思以正當工作獲
    取金錢，竟為竊盜犯行，及被告二人之犯罪動機、目的、所得財物價值、犯罪後
    坦承犯罪，態度良好等一切情狀，分別量處如主文所示之刑，以資懲戒。
四、扣案之利剪、大型美工刀、花剪各一支分別為被告丙○○、甲○○所有，係供其
    等行竊之用，業據被告丙○○、甲○○於本院審理時供明在卷，爰依刑法第三十
    八條第一項第二款之規定宣告沒收。
據上論斷，應依刑事訴訟法第二百九十九條第一項前段、第二百七十三條之一第一項
，刑法第二十八條、第五十六條、第三百二十一條第一項第三款、第三百二十條第一
項、第三十八條第一項第二款，判決如主文。
本案經檢察官戊○○到庭執行職務。
中      華      民      國      九十三      年      十二    月    十四  日
                                  臺灣臺南地方法院刑事第一庭
                                          法  官  王慧娟
右正本證明與原本無異。
如不服本判決，應於判決送達後十日內，向本院提出上訴狀。
                                          書記官  王元宏
中      華      民      國      九十三      年      十二    月    十四  日
中華民國刑法第三百二十條
(普通竊盜罪、竊佔罪)
意圖為自己或第三人不法之所有，而竊取他人之動產者，為竊盜罪，處五年以下有期
徒刑、拘役或五百元以下罰金。
意圖為自己或第三人不法之利益，而竊佔他人之不動產者，依前項之規定處斷。
前二項之未遂犯罰之。
中華民國刑法第三百二十一條
犯竊盜罪而有左列情形之一者，處六月以上、五年以下有期徒刑：
一  於夜間侵入住宅或有人居住之建築物、船艦或隱匿其內而犯之者。
二  毀越門扇、牆垣或其他安全設備而犯之者。
三  攜帶兇器而犯之者。
四  結夥三人以上而犯之者。
五  乘火災、水災或其他災害之際而犯之者。
六  在車站或埠頭而犯之者。
前項之未遂犯罰之。
